【裁判字號】    92,毒抗,127
【裁判日期】    921008
【裁判案由】    聲請觀察勒戒
【裁判全文】
臺灣高等法高雄分院院刑事裁定                    九十二年度毒抗字第一二七號
    抗  告  人
    即  被  告  甲○○
右列抗告人因違反毒品危害防制條例案件，不服臺灣高雄地方法院中華民國九十二年
六月九日裁定（九十二年度毒聲字第三七一號），提起抗告，本院裁定如左：
    主  文
抗告駁回。
    理  由
一、原審裁定意旨以：甲○○於民國九十二年三月十七日採尿時起回溯二十四時內某
    時止（不含公權利拘束期間），在不詳處所，施用第二級毒品ＭＤＭＡ一次，嗣
    於九十二年三月十七日凌晨三時許，在高雄市苓雅區○○○路一四○號「侏羅紀
    」ＰＵＢ內，為警查獲。警方採取被告尿液，送高雄市立凱旋醫院鑑驗，呈ＭＤ
    ＭＡ陽性反應，乃依毒品危害防制條例第二十條第一項及觀察勒戒處分執行條例
    第三條第一項、第二項規定，裁定將被告送勒戒處所觀察、勒戒。
二、抗告意旨略以：被告於九十二年三月十七日凌晨三時許，接獲兒子電話告知在高
    雄市苓雅區○○○路一四○號「侏羅紀」ＰＵＢ內，為警查獲，因兒子未帶身分
    證件，故趕赴該「侏羅紀」ＰＵＢ，將證件交給兒子，抗告人無施用毒品前科，
    要求再驗尿液云云。
三、經查：
  (一)被告於九十二年三月十七日凌晨三時許，在高雄市苓雅區○○○路一四○號「侏
    羅紀」ＰＵＢ內，為警臨檢查獲，採尿液送驗，尿液由其裝入於親自洗滌之瓶中
    且自封捺指印，尿液編號ＬＢ─９２２６５，有其警訊筆錄及尿液對照表可按（
    見原審卷第四、五、七頁），其尿液經送高雄市立凱旋醫院檢驗，呈第二級毒品
    ＭＤＭＡ陽性反應，有該醫院九十二年四月二日高市凱醫檢字第００九四號煙毒
    尿液檢驗成績書可按（見原審卷第六頁），該檢驗係以ＧＣ／ＭＳ方法及免疫學
    分析法檢驗，氣相層析質譜分析法即「ＧＣ／ＭＳ」為目前醫學界公認最精密正
    確有效之檢驗方法。又施用毒品後，會經新陳代謝程序，由尿液排出體外，此經
    醫學界臨床實驗證實，被告之尿液既驗出第二級毒品ＭＤＭＡ陽性反應，足徵其
    曾施用第二級毒品ＭＤＭＡ進入體內，被告否認有施用毒品犯行，自無可取。
  (二)經本院囑託高雄醫學大學附設中和紀念醫院再度當場採取被告之尿液，以比對前
    由警方採取被告自封之編號ＬＢ─９２２６５尿液，二者是否同一人之尿液，即
    驗證高雄市立凱旋醫院之檢驗有無調包或混淆誤驗，經鑑驗結果二者同屬ＡＯ型
    血型，有高雄醫學大學附設中和紀念醫院九十二年九月八日檢驗結果報告單可按
    ，足徵編號ＬＢ─９２２６５尿液之檢驗並無混淆誤驗等情事，則被告確有施用
    第二級毒品ＭＤＭＡ之犯行，應堪認定。
  (三)原審依毒品危害防制條例第二十條第一項、觀察勒戒處分執行條例第三條第一項
    ，為甲○○應送勒戒處所觀察、勒戒之裁定，經核認事用法尚無不合，所為之處
    遇亦稱妥適，抗告人之抗告各情為無可取，應予駁回。
據上論斷，應依刑事訴訟法第四百十二條，裁定如主文。
中    華    民    國      九十二      年      十      月     八   日
                              臺灣高等法院高雄分院刑事第四庭
                                  審判長法官  蕭權閔
                                        法官  陳吉雄
                                        法官  陳啟造
右正本證明與原本無異。
不得再抗告。
                                  法院書記官  白蘭
中    華    民    國      九十二      年      十      月     八   日


司法院資訊處製作；財團法人民間司法改革基金會備份。
